臺灣臺中地方法院刑事判決　　　　　　　　　　　　　九十四年度訴字第九八七號
　　公　訴　人　臺灣臺中地方法院檢察署檢察官
　　被　　　告　甲○○
右列被告因毒品危害防制條例案件，經檢察官提起公訴（九十四年度毒偵字第一五六
七號），被告於準備程序中就被訴事實為有罪之陳述，經告知簡式審判程序之旨，並
聽取公訴人、被告之意見後，由本院合議庭裁定由受命法官獨任進行簡式審判程序，
判決如左：
    主  文
甲○○連續施用第一級毒品，處有期徒刑捌月。扣案之注射針筒壹支、止血帶壹條，
均沒收；扣案之第一級毒品海洛因壹包（送驗結果含第一級第六項毒品海洛因成分，
淨重零點零玖公克【空包裝重零點貳玖公克】），沒收銷燬之。
    事  實
一、甲○○曾於民國八十九年間因施用毒品案件，經臺灣臺南地方法院於八十九年二
    月二十三日以八十九年度毒聲字第六二七號裁定送觀察勒戒後，認有繼續施用毒
    品傾向，復經同院以八十九年度毒聲字第九四○號裁定送戒治處所強制戒治，於
    八十九年四月一日入所執行，於八十九年八月三十一日停止戒治出監，指揮書執
    畢日期為九十年三月三十一日，嗣經臺灣臺南地方法院檢察署檢察官於九十年四
    月十二日以九十年度戒毒偵字第一九六號為不起訴處分確定。詎甲○○於前開強
    制戒治執行完畢釋放後五年內，復基於施用第一級毒品海洛因之概括犯意，自九
    十四年二月一日起至同年三月三日上午九時止，在臺中縣大里市○○路○段九八
    號對面廁所，以一個星期施用二次之頻率，將海洛因摻水稀釋置於注射針筒內注
    射之方式，連續施用第一級毒品海洛因十次，嗣為警於九十四年三月四日上午九
    時四十五時許，為警持搜索票在臺中縣大里市○○路○段九八號對面廁所內查獲
    ，並扣得第一級毒品海洛因一包（送驗結果含第一級第六項毒品海洛因成分，淨
    重○點○九公克【空包裝重○點二九公克】）及甲○○所有供施用第一級毒品海
    洛因所用之注射針筒一支、止血帶一條，採集其尿液送檢驗後而查悉上情。
二、案經臺中縣警察局霧峰分局報告臺灣臺中地方法院檢察署檢察官偵查起訴。
    理  由
一、訊據被告甲○○對於右開事實均坦承不諱，其於九十四年三月四日中午十二時許
    在臺中縣警察局霧峰分局採尿送驗結果，呈鴉片海洛因代謝物陽性反應，復經以
    GC/MS（氣相層析質譜儀）確認後，結果亦呈可待因、嗎啡陽性反應，有臺中縣
    警察局霧峰分局尿液代號與真實姓名對照表、詮昕科技股份有限公司九十四年三
    月十一日、九十四年三月十六日濫用藥物尿液檢驗報告各一紙附卷可稽（驗尿報
    告部分見偵查卷第三四頁、本院卷第三四頁），再查：
（一）如事實欄所示之時間地點為警查扣之第一級毒品海洛因一小包（送驗結果含第
      一級第六項毒品海洛因成分，淨重○點○九公克【空包裝重○點二九公克】）
      ，有法務部調查局九十四年五月九日調科壹字第120015684號鑑定通知書一份
      為證（見本院卷第三九頁），並有被告甲○○所有供施用第一級毒品海洛因所
      用之注射針筒一支、止血帶一條扣案可證，是以被告甲○○自承於九十四年二
      月一日起至九十四年三月三日上午九時許，在位於臺中市○○路○段九十八號
      對面廁所，將海洛因以水稀釋後置於注射針筒內注射身體之方式，連續施用海
      洛因十次等語，即有所據，信屬可採。
（二）又被告甲○○曾於八十九年間因施用毒品案件，經臺灣臺南地方法院於八十九
      年二月二十三日以八十九年度毒聲字第六二七號裁定送觀察勒戒後，認有繼續
      施用毒品傾向，復經同院以八十九年度毒聲字第九四○號裁定送戒治處所強制
      戒治，於八十九年四月一日入所執行，於八十九年八月三十一日停止戒治出監
      ，指揮書執畢日期為九十年三月三十一日，嗣經臺灣臺南地方法院檢察署檢察
      官於九十年四月十二日以九十年度戒毒偵字第一九六號為不起訴處分確定等情
      ，有臺灣臺南地方法院檢察署刑案資料查註紀錄表及臺灣高等法院被告全國前
      案紀錄表各一紙在卷可參。被告於前開不起訴處分後五年內，再犯本案，依毒
      品危害防制條例第二十三條第二項規定，被告自應受刑事制裁，應依法論科。
      本件事證業臻明確，被告犯行至堪認定。
二、按海洛因係毒品危害防制條例第二條第二項第一款所定之第一級毒品，不得非法
    施用。核被告甲○○所為，係犯毒品危害防制條例第十條第一項之施用第一級毒
    品罪。又：
（一）被告甲○○持有第一級毒品海洛因後，進而施用，其持有之低度行為應為施用
      之高度行為所吸收，不另論以持有第一級毒品罪。
（二）被告甲○○自九十四年二月一日某時起至同年三月三日上午九時許，連續施用
      第一級毒品海洛因十次之犯行，時間緊接，手段相同，所犯構成要件復相同，
      顯係基於概括犯意反覆為之，為連續犯，依刑法第五十六條規定論以一罪，並
      依法加重其刑。
（三）爰審酌被告甲○○前於於八十九年間因施用毒品案件，經臺灣臺南地方法院於
      八十九年二月二十三日以八十九年度毒聲字第六二七號裁定送觀察勒戒後，認
      有繼續施用毒品傾向，復經同院以八十九年度毒聲字第九四○號裁定送戒治處
      所強制戒治，於八十九年四月一日入所執行，於八十九年八月三十一日停止戒
      治出監，指揮書執畢日期為九十年三月三十一日，嗣經臺灣臺南地方法院檢察
      署檢察官於九十年四月十二日以九十年度戒毒偵字第一九六號為不起訴處分確
      定等情，竟仍不知戒惕，再度違犯本件毒品危害防制條例第十條第一項之罪，
      無視於毒品對於自身健康之戕害及國家對於杜絕毒品犯罪之禁令；又施用毒品
      係自戕行為，犯罪手段平和，被告尚未因此而危害他人，所生損害不大；其於
      犯後復能坦承犯行，態度良好；再考之施用毒品者均有相當程度之成癮性及心
      理依賴，其犯罪心態與一般刑事犯罪之本質並不相同，應側重適當之醫學治療
      及心理矯治為宜，被告於行為後坦承犯行，犯後態度良好等一切情狀，量處如
      主文所示之刑，以示懲儆。
（四）扣案之第一級毒品海洛因一小包（送驗結果含第一級第六項毒品海洛因成分，
      淨重○點○九公克【空包裝重○點二九公克】），有法務部調查局九十四年五
      月九日調科壹字第120015684號鑑定通知書一份為證（見本院卷第三九頁），
      係毒品危害防制條例第二條第二項第一款所定之第一級毒品，屬違禁物，不問
      是否為被告所有，應依毒品危害防制條例第十八條第一項前段之規定宣告沒收
      並銷燬之。另扣得之注射針筒一支、止血帶一條，為被告甲○○所有供施用第
      一級毒品海洛因犯罪所用之物，業據被告供陳明確（見本院卷第四三頁），均
      爰依刑法第三十八條第一項第二款規定，宣告沒收之。
據上論斷，應依刑事訴訟法第二百七十三條之一第一項、第二百九十九條第一項前段
，毒品危害防制條例第十條第一項、第十八條第一項前段、第二十三條第二項前段，
刑第十一條、第五十六條、第三十八條第一項第二款，判決如主文。
本案經檢察官乙○○到庭執行職務
中      華      民      國    九十四    年      五      月    三十一    日
                                臺灣臺中地方法院刑事第十二庭
                           法  官  劉  兆  菊
右正本證明與原本無異。
如不服本判決，應於送達後十日內向本院提出上訴狀（須附繕本），上訴於臺灣高等
法院臺中分院。
                                    書記官
中      華      民      國    九十四    年      五      月    三十一    日
附錄論罪科刑法條毒品危害防制條例第十條第一項：
施用第一級毒品者，處六月以上五年以下有期徒刑。
